{"present": {"1 Singular": {"Affirmative": "crapaim", "Question": "an gcrapaim?", "Negative": "n\u00ed chrapaim"}, "2 Singular": {"Affirmative": "crapann t\u00fa", "Question": "an gcrapann t\u00fa?", "Negative": "n\u00ed chrapann t\u00fa"}, "3 Singular": {"Male": {"Affirmative": "crapann s\u00e9", "Question": "an gcrapann s\u00e9?", "Negative": "n\u00ed chrapann s\u00e9"}, "Female": {"Affirmative": "crapann s\u00ed", "Question": "an gcrapann s\u00ed?", "Negative": "n\u00ed chrapann s\u00ed"}}, "1 Plural": {"Compressed": {"Affirmative": "crapaimid", "Question": "an gcrapaimid?", "Negative": "n\u00ed chrapaimid"}, "Extended": {"Affirmative": "crapann muid", "Question": "an gcrapann muid?", "Negative": "n\u00ed chrapann muid"}}, "2 Plural": {"Affirmative": "crapann sibh", "Question": "an gcrapann sibh?", "Negative": "n\u00ed chrapann sibh"}, "3 Plural": {"Affirmative": "crapann siad", "Question": "an gcrapann siad?", "Negative": "n\u00ed chrapann siad"}, "Passive": {"Affirmative": "craptar", "Question": "an gcraptar?", "Negative": "n\u00ed chraptar"}}, "future": {"1 Singular": {"Affirmative": "crapfaidh m\u00e9", "Question": "an gcrapfaidh m\u00e9?", "Negative": "n\u00ed chrapfaidh m\u00e9"}, "2 Singular": {"Affirmative": "crapfaidh t\u00fa", "Question": "an gcrapfaidh t\u00fa?", "Negative": "n\u00ed chrapfaidh t\u00fa"}, "3 Singular": {"Male": {"Affirmative": "crapfaidh s\u00e9", "Question": "an gcrapfaidh s\u00e9?", "Negative": "n\u00ed chrapfaidh s\u00e9"}, "Female": {"Affirmative": "crapfaidh s\u00ed", "Question": "an gcrapfaidh s\u00ed?", "Negative": "n\u00ed chrapfaidh s\u00ed"}}, "1 Plural": {"Compressed": {"Affirmative": "crapfaimid", "Question": "an gcrapfaimid?", "Negative": "n\u00ed chrapfaimid"}, "Extended": {"Affirmative": "crapfaidh muid", "Question": "an gcrapfaidh muid?", "Negative": "n\u00ed chrapfaidh muid"}}, "2 Plural": {"Affirmative": "crapfaidh sibh", "Question": "an gcrapfaidh sibh?", "Negative": "n\u00ed chrapfaidh sibh"}, "3 Plural": {"Affirmative": "crapfaidh siad", "Question": "an gcrapfaidh siad?", "Negative": "n\u00ed chrapfaidh siad"}, "Passive": {"Affirmative": "crapfar", "Question": "an gcrapfar?", "Negative": "n\u00ed chrapfar"}}, "past": {"1 Singular": {"Affirmative": "chrap m\u00e9", "Question": "ar chrap m\u00e9?", "Negative": "n\u00edor chrap m\u00e9"}, "2 Singular": {"Affirmative": "chrap t\u00fa", "Question": "ar chrap t\u00fa?", "Negative": "n\u00edor chrap t\u00fa"}, "3 Singular": {"Male": {"Affirmative": "chrap s\u00e9", "Question": "ar chrap s\u00e9?", "Negative": "n\u00edor chrap s\u00e9"}, "Female": {"Affirmative": "chrap s\u00ed", "Question": "ar chrap s\u00ed?", "Negative": "n\u00edor chrap s\u00ed"}}, "1 Plural": {"Compressed": {"Affirmative": "chrapamar", "Question": "ar chrapamar?", "Negative": "n\u00edor chrapamar"}, "Extended": {"Affirmative": "chrap muid", "Question": "ar chrap muid?", "Negative": "n\u00edor chrap muid"}}, "2 Plural": {"Affirmative": "chrap sibh", "Question": "ar chrap sibh?", "Negative": "n\u00edor chrap sibh"}, "3 Plural": {"Compressed": {"Affirmative": "chrap siad", "Question": "ar chrap siad?", "Negative": "n\u00edor chrap siad"}, "Extended": {"Affirmative": "chrapadar", "Question": "ar chrapadar?", "Negative": "n\u00edor chrapadar"}}, "Passive": {"Affirmative": "crapadh", "Question": "ar crapadh?", "Negative": "n\u00edor crapadh"}}, "condi": {"1 Singular": {"Affirmative": "chrapfainn", "Question": "an gcrapfainn?", "Negative": "n\u00ed chrapfainn"}, "2 Singular": {"Affirmative": "chrapf\u00e1", "Question": "an gcrapf\u00e1?", "Negative": "n\u00ed chrapf\u00e1"}, "3 Singular": {"Male": {"Affirmative": "chrapfadh s\u00e9", "Question": "an gcrapfadh s\u00e9?", "Negative": "n\u00ed chrapfadh s\u00e9"}, "Female": {"Affirmative": "chrapfadh s\u00ed", "Question": "an gcrapfadh s\u00ed?", "Negative": "n\u00ed chrapfadh s\u00ed"}}, "1 Plural": {"Compressed": {"Affirmative": "chrapfaimis", "Question": "an gcrapfaimis?", "Negative": "n\u00ed chrapfaimis"}, "Extended": {"Affirmative": "chrapfadh muid", "Question": "an gcrapfadh muid?", "Negative": "n\u00ed chrapfadh muid"}}, "2 Plural": {"Affirmative": "chrapfadh sibh", "Question": "an gcrapfadh sibh?", "Negative": "n\u00ed chrapfadh sibh"}, "3 Plural": {"Compressed": {"Affirmative": "chrapfaid\u00eds", "Question": "an gcrapfaid\u00eds?", "Negative": "n\u00ed chrapfaid\u00eds"}, "Extended": {"Affirmative": "chrapfadh siad", "Question": "an gcrapfadh siad?", "Negative": "n\u00ed chrapfadh siad"}}, "Passive": {"Affirmative": "chrapfa\u00ed", "Question": "an gcrapfa\u00ed?", "Negative": "n\u00ed chrapfa\u00ed"}}, "imper": {"1 Singular": {"Affirmative": "crapaim!", "Negative": "n\u00e1 crapaim!"}, "2 Singular": {"Affirmative": "crap!", "Negative": "n\u00e1 crap!"}, "3 Singular": {"Male": {"Affirmative": "crapadh s\u00e9!", "Negative": "n\u00e1 crapadh s\u00e9!"}, "Female": {"Affirmative": "crapadh s\u00ed!", "Negative": "n\u00e1 crapadh s\u00ed!"}}, "1 Plural": {"Compressed": {"Affirmative": "crapaimis!", "Negative": "n\u00e1 crapaimis!"}, "Extended": {"Affirmative": "crapadh muid!", "Negative": "n\u00e1 crapadh muid!"}}, "2 Plural": {"Affirmative": "crapaig\u00ed!", "Negative": "n\u00e1 crapaig\u00ed!"}, "3 Plural": {"Compressed": {"Affirmative": "crapaid\u00eds!", "Negative": "n\u00e1 crapaid\u00eds!"}, "Extended": {"Affirmative": "crapadh siad!", "Negative": "n\u00e1 crapadh siad!"}}, "Passive": {"Affirmative": "craptar!", "Negative": "n\u00e1 craptar!"}}, "pastConti": {"1 Singular": {"Affirmative": "chrapainn", "Question": "an gcrapainn?", "Negative": "n\u00ed chrapainn"}, "2 Singular": {"Affirmative": "chrapt\u00e1", "Question": "an gcrapt\u00e1?", "Negative": "n\u00ed chrapt\u00e1"}, "3 Singular": {"Male": {"Affirmative": "chrapadh s\u00e9", "Question": "an gcrapadh s\u00e9?", "Negative": "n\u00ed chrapadh s\u00e9"}, "Female": {"Affirmative": "chrapadh s\u00ed", "Question": "an gcrapadh s\u00ed?", "Negative": "n\u00ed chrapadh s\u00ed"}}, "1 Plural": {"Compressed": {"Affirmative": "chrapaimis", "Question": "an gcrapaimis?", "Negative": "n\u00ed chrapaimis"}, "Extended": {"Affirmative": "chrapadh muid", "Question": "an gcrapadh muid?", "Negative": "n\u00ed chrapadh muid"}}, "2 Plural": {"Affirmative": "chrapadh sibh", "Question": "an gcrapadh sibh?", "Negative": "n\u00ed chrapadh sibh"}, "3 Plural": {"Compressed": {"Affirmative": "chrapaid\u00eds", "Question": "an gcrapaid\u00eds?", "Negative": "n\u00ed chrapaid\u00eds"}, "Extended": {"Affirmative": "chrapadh siad", "Question": "an gcrapadh siad?", "Negative": "n\u00ed chrapadh siad"}}, "Passive": {"Affirmative": "chrapta\u00ed", "Question": "an gcrapta\u00ed?", "Negative": "n\u00ed chrapta\u00ed"}}, "subj": {"1 Singular": {"Affirmative": "go gcrapa m\u00e9", "Negative": "n\u00e1r chrapa m\u00e9"}, "2 Singular": {"Affirmative": "go gcrapa t\u00fa", "Negative": "n\u00e1r chrapa t\u00fa"}, "3 Singular": {"Male": {"Affirmative": "go gcrapa s\u00e9", "Negative": "n\u00e1r chrapa s\u00e9"}, "Female": {"Affirmative": "go gcrapa s\u00ed", "Negative": "n\u00e1r chrapa s\u00ed"}}, "1 Plural": {"Compressed": {"Affirmative": "go gcrapaimid", "Negative": "n\u00e1r chrapaimid"}, "Extended": {"Affirmative": "go gcrapa muid", "Negative": "n\u00e1r chrapa muid"}}, "2 Plural": {"Affirmative": "go gcrapa sibh", "Negative": "n\u00e1r chrapa sibh"}, "3 Plural": {"Affirmative": "go gcrapa siad", "Negative": "n\u00e1r chrapa siad"}, "Passive": {"Affirmative": "go gcraptar", "Negative": "n\u00e1r chraptar"}}, "verbal noun": "crapadh", "verbal adjective": "craptha"}